【裁判字號】    99,抗,125
【裁判日期】    990416
【裁判案由】    聲明異議
【裁判全文】
臺灣高等法院高雄分院民事裁定           99年度抗字第125號
抗  告  人  乙○○
相  對  人  甲○○
            丙○○
上列當事人間清償債務強制執行事件，抗告人對於中華民國99年
2 月23日台灣高雄地方法院99年度執事聲字第11號所為裁定提起
抗告，本院裁定如下：
    主  文
抗告駁回。
抗告程序費用由抗告人負擔。
    理  由
一、抗告意旨略以：本件相對人雖於民國98年12月30日以新台幣
    （下同）2,624,000 元應買系爭不動產，惟迄98年12月21日
    第三人黃君蕙以高於相對人出價之2,674,000 元應買系爭不
    動產時，執行法院尚未准相對人2 人之應買，此時系爭標的
    物之拍賣仍處於接受各應買人出價要約之階段，除非各應買
    人出價相同，而得依拍賣公告之說明：「如有多數人表示願
    買受者，以最先向本院表示者為優先，如不能分別先後者，
    以抽籤定其得買受人」，否則即應依民法第393 條之規定，
    將系爭不動產拍歸出價最高之應買人，苟有違反，其拍定即
    屬違法。又本件既有第三人黃君蕙願以2,674,000 元應買系
    爭不動產，表示系爭不動產之價格已比第三次拍賣公告之條
    件上漲，且債務人即抗告人既已表示反對相對人2 人以2,62
    4,000 元應買，執行法院即應不准相對人2 人之應買，詎執
    行法院竟准相對人2 人應買，其執行行為顯有違誤，請求廢
    棄原裁定等語。
二、按撤銷或更正強制執行之處分或程序，惟在強制執行程序終
    結前始得為之，故聲明異議雖在強制執行程序終結前，而執
    行法院或抗告法院為裁判時強制執行程序已終結者，縱為撤
    銷或更正原處分或程序之裁定，亦屬無從執行，執行法院或
    抗告法院自可以此為理由，予以駁回（司法院院字第2776號
    解釋、最高法院96年度台抗字第655 號裁定、98年度台抗字
    第35號裁定參照）。本件拍賣之不動產經2 次減價拍賣而無
    人應買後，執行法院乃自98年10月16日起按原定拍賣條件（
    拍賣底價為2,624,000 元）公告應買，相對人則於同年11月
    23日具狀為應買之表示，經執行法院徵詢債權人及債務人（
    即抗告人）意見後，債權人台灣銀行表示同意其應買，抗告
    人則於12月21日具狀表示有第三人黃君蕙出價較高為應買，
    執行法院不應同意相對人之應買，而黃君蕙亦於同日具狀表
    示願以2,674,000 元為應買，執行法院則准由相對人應買，
    並通知相對人繳納餘款及核發權利移轉證書完畢等情，有各
    該應買公告、應買書狀、繳款收據及權利移轉證書附本件執
    行卷可稽。原法院以：本件應買公告上記載如有多數人表示
    願買受者，以最先向本院表示者為優先，如不能分別先後者
    ，以抽籤定其得買受人之條件，核屬適法。而本件相對人係
    於公告應買期間內之98年11月23日依公告之底價2,624,000
    元具狀為應買之表示，並依法繳納保證金，而第三人黃君蕙
    則係於同年12月21日始具狀表示願以2,674,000 元為應買，
    業如前述，則黃君蕙之應買表示顯在相對人之後，雖其出價
    較相對人為高，但依上開說明，仍應准由相對人買受。又本
    件之應買底價為2,624,000 元，相對人之出價與底價相同，
    而黃君蕙之出價則僅提高50,000元，可見拍賣標的之價格並
    無上漲之情事，故抗告人雖表示反對由相對人應買，但執行
    法院准由相對人應買。而裁定駁回抗告人之聲明異議，經核
    於法洵無違誤。查抗告人係於99年1 月14日提出本件聲明異
    議，而系爭不動產公開拍賣由第三人甲○○、丙○○於98年
    12月30日買受，並繳足全部價金，高雄地院並於99年1 月15
    日發給不動產權利移轉證書予甲○○、丙○○，有民事聲明
    異議狀及不動產權利移轉證書可稽（原審執字卷269 、275
    、276 頁）。抗告人提出本件聲明異議後，拍賣執行程序既
    因高雄地院發給不動產權利移轉證書予買受人而終結，執行
    法院或抗告法院自可以此為理由，予以駁回。原法院駁回抗
    告人之聲明異議，雖非以此為理由，惟結論並無不同，仍應
    予以維持。抗告論旨，指摘原裁定不當，求予廢棄，為無理
    由，應予駁回。
三、據上論結，本件抗告為無理由。依強制執行法第30條之1 、
    民事訴訟法第495 條之1 第1 項、第449 條第2 項、第95
    條、第78條，裁定如主文。
中    華    民    國    99    年    4     月    16    日
                            民事第五庭
                                審判長法官  蔡明宛
                                法      官  魏式璧
                                法      官  曾錦昌
以上正本證明與原本無異。
如不服本裁定應於送達後10日內向本院提出再抗告狀（並按他造
當事人之人數附繕本），並繳納再抗告費新臺幣1,000 元。
再為抗告僅得以適用法規顯有錯誤為理由，並應委任律師為代理
人。
中    華    民    國    99    年    4     月    16    日
                                書  記  官  黎  珍
附註：
抗告人之配偶、三親等內之血親、二親等內之姻親，或抗告人為
法人、中央或地方機關時，其所屬專任人員具有律師資格並經法
院認適當者，亦得為第三審代理人。
抗告人或其法定代理人具有律師資格者及前項情形，應於提起抗
告或委任時釋明之。

司法院資訊處製作；財團法人民間司法改革基金會備份。
